臺灣士林地方法院刑事判決         100年度審交簡上字第56號
上  訴  人
即被告     高瑞龍
選任辯護人  江百易律師
上列上訴人即被告因過失傷害案件，不服本院士林簡易庭民國10
0 年8 月23日所為100 年度士交簡字第364 號第一審刑事簡易判
決（聲請簡易判決處刑案號：100 年度偵字第6631號）提起上訴
，本院管轄之第二審合議庭判決如下：
    主  文
上訴駁回。
高瑞龍緩刑貳年。
    事實及理由
一、本案經本院審理結果，認第一審判決被告犯刑法第284 條第
    1 項前段過失傷害罪，量處有期徒刑3 月，並諭知如易科罰
    金以新臺幣（下同）2,000 元折算1 日，其認事、用法及量
    刑均無不當，應予維持，引用第一審判決書記載之犯罪事實
    、證據及理由（如附件判決書）。
二、被告上訴意旨略以：伊於案發時開車沿臺北市○○區○○路
    行進，係為閃避劉軒志所駕駛之對向來車，始跨越分向車道
    ，並非故意違規，原審認事用法殊屬違誤，實難甘服云云。
三、上訴人即被告高瑞龍於本院準備程序及審理時均坦承犯行，
    復有原審判決所列證據可資佐證，足認被告係犯刑法第284
    條第1 項前段之過失傷害罪。原審法院以被告罪證明確，援
    引刑事訴訟法第449 條第1 項前段、第3 項、第454 條第2
    項，刑法第284 條第2 項前段、第62條、第41條第1 項，刑
    法施行法第1 條之1 之規定，量處有期徒刑3 月，並諭知如
    易科罰金以2,000 元折算1 日，其認事用法並無違誤，量刑
    亦屬妥適，自應予維持。至上訴人於上訴意旨雖為前述指摘
    ，然其於本院民國100 年11月22日審理時已坦承犯行（見本
    院卷第38至39頁），前揭上訴意旨指摘原審判決不當部分，
    即無理由，應予駁回。
四、末查，上訴人即被告前未曾因故意犯罪受有期徒刑以上刑之
    宣告，有臺灣高等法院被告前案紀錄表1 份附卷可稽，其因
    一時失慮，致罹刑典，犯後已坦承犯行，尚見悔意，並已與
    告訴人成立調解，有調解筆錄1 份在卷可考（見本院卷第41
    頁），堪認上訴人即被告經此偵、審程序及刑之宣告後，應
    能知所警惕而無再犯之虞，本院因認暫不執行其刑為當，爰
    依刑法第74條第1 項第1 款之規定，併予宣告緩刑期間如主
    文第2 項所示，以觀後效，並啟自新。
據上論斷，依刑事訴訟法第455 條之1 第1 項、第3 項、第368
條、第373 條，刑法第74條第1 項第1 款，判決如主文。
本案經檢察官陳雅瑩到庭執行職務。
中    華    民    國   100    年    11    月    30    日
            刑事第一庭審判長法  官  林秀鳳
                            法  官  莊明達
                            法  官  徐文瑞
以上正本證明與原本無異。
本件不得上訴。
                            書記官  張茹茵
中    華    民    國   100    年    12    月    2     日